臺灣桃園地方法院刑事判決　　　　　　100年度簡上字第505號
公　訴　人　臺灣桃園地方法院檢察署檢察官
上　訴　人
即　被　告　丁雪芬
上列上訴人即被告因妨害風化案件，不服本院刑事庭中華民國10
0 年8 月18日所為之100 年度桃簡字第1568號刑事簡易判決（原
檢察官聲請簡易判決處刑案號：100 年度偵字第9182號），提起
上訴，本院管轄之第二審合議庭改適用第一審通常程序，並判決
如下：
    主  文
原判決撤銷。
丁雪芬無罪。
    理  由
一、公訴意旨略以：被告丁雪芬係址設桃園縣蘆竹鄉○○路○段
    36號「晶典養生館」負責人，竟基於意圖使女子與他人為猥
    褻行為而容留、媒介之犯意，於民國100 年3 月1 日起，僱
    用陳木蘭擔任指油壓服務小姐，以按摩加半套性服務，每2
    小時新臺幣（下同）1,000 元，由小姐收取600 元，餘歸店
    家所有之方式牟利。嗣於100 年3 月11日下午4 時45分許，
    被告引領喬裝男客之桃園縣政府警察局蘆竹分局南竹派出所
    警員陳鴻仁至該店5 號包廂，並媒介陳木蘭至該包廂為陳鴻
    仁按摩。俟陳木蘭按摩1 小時後，主動撫摸陳鴻仁生殖器旁
    ，並表示可以撫摸生殖器官，陳鴻仁隨即表明身分而當場查
    獲，並扣得潤滑油1 瓶及消費清單1 紙，因認被告涉犯刑法
    第231 條第1 項意圖使女子與他人為猥褻之行為而容留以營
    利罪嫌等語。
二、按犯罪事實應依證據認定之，無證據不得認定犯罪事實。又
    不能證明被告犯罪者，應諭知無罪之判決，刑事訴訟法第
    154 條第2 項、第301 條第1 項分別定有明文。再按事實之
    認定，應憑證據，如未能發現相當證據，或證據不足以證明
    ，自不能以推測或擬制之方法，為裁判基礎；且認定不利於
    被告之事實須依積極證據，苟積極證據不足為不利於被告事
    實之認定時，即應為有利於被告之認定；另認定犯罪事實所
    憑之證據，雖不以直接證據為限，間接證據亦包括在內，然
    無論直接證據或間接證據，其為訴訟上之證明，須於通常一
    般之人均不致有所懷疑，而得確信其為真實之程度者，始得
    據之為有罪之認定，倘其證明尚未達到此一程度，而有合理
    之懷疑存在，無從使事實審法院得有罪之確信時，即應由法
    院為諭知被告無罪之判決（最高法院40年台上字第86號、30
    年上字第816 號、76年台上字第4986號判例參照）。按被告
    以外之人於審判外之言詞或書面陳述，除法律有規定者外，
    不得作為證據。惟被告以外之人於審判外之陳述，經當事人
    於審判程序同意作為證據，法院審酌該言詞陳述或書面陳述
    作成時之情況，認為適當者，亦得為證據。當事人、代理人
    或辯護人於法院調查證據時，知有第159 條第1 項不得為證
    據之情形，而未於言詞辯論終結前聲明異議者，視為有前項
    之同意，刑事訴訟法第159 條第1 項、第159 條之5 第1 項
    、第2 項分別定有明文。查卷附據以嚴格證明被告犯罪事實
    有無之屬傳聞證據之證據能力，當事人於本院審判中均同意
    作為證據，本院審酌各該證據查無有何違反法定程序取得之
    情形，亦無顯有不可信與不得作為證據等情，因認為適當，
    故均有證據能力，合先敘明。
三、公訴人認被告涉犯刑法第231 條第1 項意圖使女子與他人為
    猥褻之行為而容留以營利罪嫌，無非係以被告之供述、證人
    陳鴻仁之證述、現場照片12張、職務報告書、臨檢紀錄表各
    1 份、扣案潤滑油1 瓶資為論據。訊據被告堅決否認意圖使
    女子與他人為猥褻之行為而容留以營利犯行，辯稱：我不知
    道小姐有做，我接管那家店時，還有跟小姐說我們店內是禁
    止做色情的，那天後來是有警察來說我們店有在做半套，我
    看到小姐時還跟她講說我就說不能做半套，為何還要做，小
    姐也回我說她沒做，陳木蘭來應徵時，我有問她有沒有在其
    他按摩店、養生館工作過，她說沒有，那時候我有請裡面小
    姐教她按摩技巧，我就跟他說上班的時間幾點到幾點，還有
    就是月休幾天，我也有跟她說店內禁止做色情等語。
四、本院之判斷
  (一)查於100 年3 月11日下午4 時45分許，桃園縣政府警察局蘆
    竹分局南竹派出所任職警員陳鴻仁喬裝客人前往址設桃園縣
    蘆竹鄉○○路○段36號之「晶典養生館」，經被告引領至5
    號包廂，經陳木蘭至該包廂為其按摩，俟陳木蘭按摩1 小時
    後，通報警力支援前來臨檢並隨表明身分，查扣潤滑油1 瓶
    及消費清單1 紙之臨檢經過事實，為被告所不否認，並有證
    人陳鴻仁、陳木蘭之證述、現場照片12張、職務報告書、臨
    檢紀錄表各1 份、扣案潤滑油1 瓶在卷可證，此部分事實首
    應認定。
  (二)經查，證人陳木蘭於本院審理時證稱：我那天沒有幫客人做
    半套，丁雪芬也沒有要我們去幫客人做半套，丁雪芬接手那
    家店時，也有講過說店裡禁止做半套，有說如果在店內幫客
    人做半套或跟客人發生性關係的話，一律開除並罰款1 萬元
    ，我之前在通化街夜市幫人家擺攤賣甜不辣，我從大陸回來
    沒工作，當時朋友介紹我到她那裡，我朋友做看護，我是2
    月21日去店內上班，跟我們老闆娘應徵，不是跟丁雪芬應徵
    ，老闆什麼名字我不知道，付木英常到我們店裡，她可能是
    老闆吧，付木英她本來是店內老闆，我到店內工作前不會按
    摩，是同事之間教的，我是從21號上班，學10天，3 月初開
    始，從頸部按下去，這是店內小姐教我的，用精油，因為我
    們有按摩油，付木英她有時候也有教，很多人都有教過我，
    因為我不會，裡面的小姐都有教過我，按2 個小時1,200 ，
    介紹我去的朋友也是店裡小姐高子華的朋友，被告是店裡會
    計，是1 個月領薪水1 次，會計會發我們薪水等語（本院卷
    第28頁背面至第32頁），稱於100 年2 月21日其經與高子華
    共同朋友之介紹，前往「晶典養生館」應徵按摩工作，被告
    擔任會計職務，原養生館負責人付木英及店內小姐均有指導
    其為客人按摩技巧，被告承接養生館後，不要求員工為客人
    從事俗稱「半套」性服務，並言明禁止員工為客人從事「半
    套」性服務或與客人性交，臨檢當日其亦無提供陳鴻仁「半
    套」性服務，查(1)被告言明禁止員工為客人從事「半套」性
    服務或與客人性交之時間，據陳木蘭先稱係於100 年3 月被
    告承接「晶典養生館」時，後稱係於100 年2 月21日其應徵
    時（本院卷第30頁背面），前後不一；(2)陳木蘭應徵時間，
    據陳木蘭所稱為100 年2 月21日，然據被告稱則為同年3 月
    初（本院卷第15頁），亦不一致；(3)陳木蘭應徵對象，據陳
    木蘭先稱為當時之老闆付木英，後稱係向非養生館老闆之身
    材胖胖男子應徵（本院卷第32頁背面），然據被告則自稱為
    其本人（本院卷第15頁背面），又有岐異，則陳木蘭所稱之
    應徵時，被告有向其三令五申不得從事「半套」等性服務情
    節，雖屬有疑。並查「晶典養生館」為警喬裝臨檢時，陳木
    蘭有欲對喬裝警員提供「半套」性服務之猥褻行為經過，業
    據證人陳鴻仁於本院審理時證稱：100 年3 月11日下午，我
    有前往晶典養生館，喬裝顧客進入店內消費，進入店裡時就
    由丁雪芬帶領我直接進去包廂裡面，問我有沒有認識的，我
    說沒有，就由她請陳木蘭下來為我進行全身指、油壓，然後
    應該過了蠻久，大約1 個小時多，陳木蘭就問我說「要不要
    ？」，我就問她說「1 次多少？」，她跟我講「500 塊」，
    我就口頭上答應，然後陳木蘭就出包廂去拿按摩油，進來之
    後，她手要碰到我生殖器，我就表明身分，也通知在外面支
    援的警力到場，我表明身分之後，陳木蘭就是先楞在那裡，
    然後說我不知道你是警察，然後我就說不要跟我講這麼多，
    然後我們支援警力就到了，就開始進行整個流程等語（本院
    卷第41頁背面至第43頁），所稱其於100 年3 月11日下午4
    時45分許，喬裝客人前往「晶典養生館」消費，經被告引領
    至包廂，經陳木蘭至該包廂為其按摩，俟陳木蘭按摩1 小時
    許，陳木蘭有詢問其「要不要？」其詢問陳木蘭價碼並同意
    ，陳木蘭即欲從事觸摸其生殖器之猥褻行為，其通報警力支
    援前來臨檢並隨表明身分等情，核與其於偵查時所證及所具
    之職務報告書所述情形，大致相符（偵查卷第10頁、第38頁
    ），考以陳鴻仁既任職於桃園縣政府警察局蘆竹分局南竹派
    出所，有犯罪偵查權限及行使臨檢職權，本須依法執行公權
    力，非法為之，不惟有受內部行政懲戒之虞，若無故入人罪
    更有受刑事訴追及處罰之可能，尚無須虛編杜撰不實之臨檢
    情節，由是，足見其所證前情應值採信，質之證人陳木蘭稱
    ：「（妳剛剛說，妳沒有跟警察從事半套？）沒有」，「（
    那為何警察說妳那天有跟他說可以從事半套500 元？）因為
    我剛剛去也不知道裡面的行情，有聽人家說什麼什麼，我對
    這個行業有點好奇，我不知道他是警察，我當他是客人互相
    聊天，這樣聊起的」，「（所以妳是怎麼跟他聊？）我問他
    說『先生你第1 次來我們店嗎』他說『是』，我問說「那你
    之前在哪裡』他說『在前面的越南店』，我說『越南店有給
    你什麼服務』，我想說我要做這行，我就要瞭解這行，我就
    問他什麼叫半套，結果我不知道什麼叫半套，問他什麼叫半
    套、什麼叫全套，我剛進這行我怎麼知道什麼叫半套、什麼
    叫全套，就這樣聊」等語（本院卷第31頁及該頁背面），辯
    稱其並無告知陳鴻仁「半套」性服務500 元，惟係其與陳鴻
    仁聊天詢問隔壁越南店提供之服務，經陳鴻仁稱係提供「半
    套」，其初入行，不解意義，詢問陳鴻仁何謂「半套」、「
    全套」，經陳鴻仁為其詳細解說之云云，然依其於臨檢當日
    根本不解「半套」、「全套」意義之認知，顯然與其言之鑿
    鑿，或其前往養生館應徵時，或被告承接養生館時，被告有
    言明養生館內不可從事「半套」性服務或與客人性交，若有
    違反將慘遭罰1 萬元並解職之處罰，陳木蘭理應明瞭「半套
    」意義為何之情狀，根本不相契合，遑論若真有罰則存在，
    以養生館內違規從事「半套」行為之後果既極嚴重，足令解
    職，兼衡以陳木蘭因甫入行，既曉可向他人探問「半套」為
    何，又豈有初於被告三令五申不得從事「半套」行為或與客
    人性交之工作規則當下，不向被告探明詢問所稱嚴厲處罰之
    「半套」行為究係為何？或被告為求制訂之工作規則澈底執
    行，又豈有不向初來乍到，不懂人事之陳木蘭詳為說明「半
    套」等行內話為何？或陳木蘭求學按摩技術時，亦可藉機向
    其他任職小姐詢問為何？綜上以觀，顯然證人陳木蘭所辯未
    提供陳鴻仁「半套」性服務，然因不解「半套」之意遂以為
    與陳鴻仁聊天內容各情，根本自相矛盾，可信性極低，固不
    值取，反徵證人陳鴻仁所證稱陳木蘭當下確有將欲提供「半
    套」性服務之猥褻行為為真。
  (三)然查，依證人陳鴻仁於本院審理時證稱：大約1 個小時多，
    那時候陳木蘭就問我說「要不要？」，我就問她說「1 次多
    少？」，她跟我講「500 塊」，她說這500 塊是屬於她自己
    的小費，然後我就口頭上答應（本院卷第42頁），500 塊通
    常就是這種服務，這是行情（本院卷第50頁背面），我查辦
    這類案件有3 、4 件，是扮成客人，另外也有充當支援等語
    （本院卷第46頁背面），是以依陳鴻仁喬裝客人當下所獲陳
    木蘭之說法，500 元陳木蘭無庸與他人對分或令他人抽成，
    為陳木蘭所能全額保有之小費，再依陳鴻仁之了解，500 元
    與市面上「半套」性服務之價格亦屬相當，是以陳木蘭開價
    之500 元，既純為陳木蘭個人從事「半套」性服務之對價；
    再依被告於偵查時自稱：我從100 年3 月1 日起經營「晶典
    養生館」，幫客人做全身指壓、油壓，目前店裡有女性按摩
    師6 位，店裡收費是我跟小姐6 、4 分，我分4 ，小姐分6
    等語（偵查卷第28頁），所稱抽成之數，亦僅來自「晶典養
    生館」任職之女性按摩師提供全身按摩、推拿服務，準此，
    被告因陳木蘭提供「半套」性服務，客觀上所能獲之利潤暨
    由是顯現主觀上所圖之利益為何，似已難確實證明。再依證
    人陳鴻仁於本院審理時證稱：當時是我另1 同事把丁雪芬帶
    到櫃台前面製作臨檢表，另1 同事負責看管陳木蘭，我本身
    負責拍照，丁雪芬她好像有講說這都是小姐的行為而已（本
    院卷第43頁）。我們員警一進來的時候包廂內的燈全部都亮
    起來，原本是昏暗的，亮起來之後小姐就知道警察臨檢，然
    後我同事就1 間1 間看，應該是另外1 個同事跟丁雪芬講說
    他們這家店有涉及幫客人做半套的妨害風化行為，因為我們
    警員進來之後就看到我就知道是這間，然後就帶丁雪芬到櫃
    台去了，丁雪芬在櫃台，也是我們支援警力進來1 間1 間看
    的時候有叫她過來看，丁雪芬有過來看，因為我同事還不知
    道是哪1 間，叫丁雪芬過來時，我同事有告知她發生什麼事
    ，就是說小姐是做什麼事情，這在包廂時，她也過來看著陳
    木蘭，這時候丁雪芬她應該是有感到生氣，我現在有想起來
    ，那時候我們要帶走的時候，她感覺上好像有一直碎碎念，
    因為店裡面的小姐發生這種事情，她那時候有朋友到場，她
    朋友也有來問我發生什麼事情，丁雪芬那時候嘴巴好像有一
    直在念，她應該是在念陳木蘭吧，「（兩種情況，第1 念陳
    木蘭怎麼罩子沒有放亮，警察都認不出來，還是第2 在念陳
    木蘭，老闆都這樣三令五申，結果還做這種事情？）第2」
    ，「（你現在有想起來嗎？）…點頭」等語（本院卷第44
    頁至第45頁），顯然甫事發後被告表現得相當氣憤，又向警
    解釋此為陳木蘭個人行為，又聯絡友人，又數落陳木蘭其已
    明令不得從事「半套」性服務等情，亦與被告所辯甫遭查獲
    ，驚覺陳木蘭違規從事「半套」性服務所理應有之反應，似
    有相合。徵之「晶典養生館」包廂內配備床舖、頭燈、衛生
    紙並僅拉上門簾區隔裡外及各該包廂之間，櫃台後方告示價
    目表載「全身推拿：2 小時1,200 」、「腳底：30分400 」
    、「修指甲：300 」、「臉部保養」之事實，有採證照片10
    張在卷可證（第18頁至第23頁），固該包廂之隱密性甚低，
    被告或可入內倒水、或可入內換班，或可入內幫助按摩，均
    得藉故入內，兼衡被告在櫃台接待客人顯現亦為「晶典養生
    館」服務人員之一，且女性之性別並年齡要與陳木蘭相去不
    遠，擅行進入包廂，端無可能引起本在尋求全身推拿、按摩
    服務客人之異狀或不快，依其實際兼任養身館經營者之身分
    、地位，自行進入包廂，亦絕無可能引起任職員工陳木蘭之
    氣憤或抗議，實易於進入探查包廂內之各狀，或根本無庸進
    入探查，僅須稍拉門簾一角縫外細究，亦不難發現包廂之真
    實情形，並客人若經陳木蘭提供「半套」性服務射精後，擦
    拭用衛生紙或毛巾亦有經人處理之必要觀之，苟陳木蘭違規
    從事「半套」等性服務，確極有機會為被告所察，然則，反
    面以觀，依被告所稱已對所營「晶典養生館」任職員工交代
    不得從事「半套」等性服務，既疑人不用，用人不疑，經宣
    導後，確有因之相信旗下任職人員不敢悖逆己意違規對來店
    客人從事性服務之可能，考以陳木蘭任職養生館有時，因若
    摸透熟知被告對任職人員之信賴，大膽違規，自行從事「半
    套」性服務，實亦非不可想見之事，是顯難以該店包廂之格
    局要指以陳木蘭為陳鴻仁從事「半套」性服務，出因事前被
    告有所授意、指示、知悉，並有所媒介、容留之，恐仍嫌直
    接證據略有不足，況乎依證人陳鴻仁於本院審理時證稱：我
    剛剛進門的時候，丁雪芬沒有跟我講說服務的內容，因為店
    門口有招牌，「（【提示偵卷第19頁下方照片】她的門的玻
    璃寫哪些服務項目？）全身推拿、臉部美容」，「（你看20
    頁上方照片，他的櫃台後面不是有1 個價目表，裡面有寫拿
    些服務項目？）全身推拿、腳底、修指甲」，「（那起碼有
    3 種服務項目，她也不講，你也不問，她怎麼知道你要做什
    麼，你是要全身推拿還是要按摩腳底還是要修指甲？）因為
    之前我們去抓這種店的時候，進去熟客絕對不會問說你們服
    務項目有什麼，我要做什麼，一般都是直接進去，只有外行
    才會去問你們這邊有什麼」，「（那丁雪芬有沒有跟你講說
    我們這麼多項目你要做哪1 種？）沒有」等語（本院卷第45
    頁背面至第46頁背面），稱其喬裝客人前往「晶典養生館」
    時，正在櫃台服務之被告並未詢問其所需價目表上「全身推
    拿」、「腳底按摩」、「修指甲」或「臉部保養」何等服務
    ，反直接詢問其有無相熟之小姐，復領至包廂，似「晶典養
    生館」提供之服務，乃價目表所未載者，然此節又經被告解
    釋：我不在裡面，也不知道我們小姐有沒有跟他講到500 塊
    ，警員說有，我也不知道這些事情到底是有還是沒有，我在
    外面顧櫃台，陳鴻仁上門時並沒有問我有沒有做半套，他上
    門時的情況，就像他講的一樣…基本上客人進來，我也不會
    去問客人要做什麼項目，如果是熟客，都是換鞋子就進去了
    ，初次來的客人我們也會請他先換鞋子，一般客人如果換了
    鞋子往裡面走的話，我們就知道是要按摩，在南崁那邊是很
    少客人按腳的，一般按腳的客人幾乎都是飯店，一些韓國客
    人跟大陸客人，至於臉部保養及修指甲，這些項目很少，還
    是有客人做，但是很少，如果客人問的話，我們會跟客人說
    這些服務項目價錢是多少，如果是按摩的話，客人都是換了
    拖鞋就進去，一般客人進來問價錢，我就是當做是按摩，直
    接講按摩的價錢等語（本院卷第53頁至第54頁），是「晶典
    養生館」來客絕大多數係尋求按摩、全身推拿之服務，僅需
    腳底按摩之韓國籍或大陸地區人士則可明顯區辯，毋庸特地
    詢問客人所欲服務項目是否為全身按摩，領之更換脫鞋、帶
    入包廂即可，核被告所述前情亦尚無殊有悖於論理法則或經
    驗法則之處，憑上被告未特意詢問陳鴻仁所需服務之情，亦
    難證明被告所營「晶典養生館」確有媒介、容留女子與他人
    為猥褻之行為。
  (四)綜上所述，公訴人所提前揭證據方法，固得證明被告於100
    年3 月1 日起承接「晶典養生館」擔任負責人，陳木蘭則任
    職「晶典養生館」擔任女性按摩師，被告因養生館聘僱女性
    按摩師提供全身推拿、按摩服務，其得從中抽取4 成，餘歸
    女性按摩師提供按摩服務之薪資。於同年月11日下午4 時45
    分許，桃園縣政府警察局蘆竹分局南竹派出所任職警員陳鴻
    仁喬裝客人前往「晶典養生館」，正在櫃台招呼之被告並未
    特意詢問陳鴻仁所需服務，僅直接詢問陳鴻仁有無相熟之小
    姐，及表明收費金額，旋引領陳鴻仁至以門簾區隔隱密性甚
    低之包廂，陳鴻仁經陳木蘭至該包廂為其按摩，俟陳木蘭按
    摩1 小時後，陳木蘭詢問陳鴻仁「要不要？」陳鴻仁詢問陳
    木蘭價碼為500 元並同意，陳木蘭即欲從事觸摸陳鴻仁生殖
    器之猥褻行為，陳鴻仁便通報警力支援前來臨檢並隨表明身
    分之事實，然綜上「晶典養生館」櫃台後方已有告示價目表
    載「全身推拿：2 小時1,200 」、「腳底：30分400 」、「
    修指甲：300 」、「臉部保養」等各項合法服務，陳木蘭開
    價之500 元，既純係個人提供「半套」性服務之對價，全歸
    陳木蘭所能保有，甫查獲當下被告表現得相當氣憤，又向警
    解釋此為陳木蘭個人行為，又聯絡友人，又數落陳木蘭其已
    明令不得從事「半套」性服務等情，俱與被告所持係陳木蘭
    個人違規從事猥褻行為之辯解，若合符節。此外，復查無其
    他積極證據，足資證明陳木蘭所為猥褻行為出自被告之媒介
    、容留，或被告因此從中有牟利之主觀意圖，揆諸首揭規定
    及說明，本案因不能確實證明被告犯罪，仍有可疑，即應為
    無罪判決之諭知。原審法院遽為簡易判決處刑，稍些未洽，
    被告執此聲明上訴，指摘原判決不當，為有理由，仍應由本
    院將原審判決撤銷改判，並諭知被告無罪。
五、末按檢察官聲請簡易判決處刑之案件，經法院認為有刑事訴
    訟法第451 條之1 第4 項但書規定之情形者，應適用通常程
    序審判之；對於簡易判決之上訴，準用刑事訴訟法第3 編第
    1 章及第2 章之規定，是管轄第二審之地方法院合議庭受理
    簡易判決上訴案件，應依通常程序審理，認案件有同法第45
    2 條規定之情形者，應撤銷原判決，逕依通常程序為第一審
    判決，刑事訴訟法第452 條、法院辦理刑事訴訟簡易程序案
    件應行注意事項第14條分別定有明文。本院對被告被訴妨害
    風化部分既為無罪判決之諭知，揆諸上開法條規定，即應撤
    銷原判決，改依通常程序，自為第一審判決，併予敘明。
據上論斷，應依刑事訴訟法第455 條之1 第1 項、第3 項、第45
2 條、第369 條第1 項前段、第301 條第1 項，判決如主文。
本案經檢察官黃榮德到庭執行職務。
中    華    民    國   100    年    12    月    29    日
                  刑事第十一庭審判長法  官  蔡榮澤
                                    法  官  林大鈞
                                    法  官  吳宗航
以上正本證明與原本無異。
如不服本判決應於收受判決後10日內向本院提出上訴書狀，並應
敘述具體理由。其未敘述上訴理由者，應於上訴期間屆滿後20日
內向本院補提理由書( 均須按他造當事人之人數附繕本) 「切勿
逕送上級法院」。
                                    書記官  劉乙錡
中    華    民    國   101    年    1     月    6     日